# 资本公积

提问人：洛克 816 时间：2021-07-04 21:33:07
请教各位老师，控股股东C公司和同一控制人的关联公司B公司， 2017 年依据股东会决议将对A公司的债权转为A公司的资本公积。但2017-2020年度间，A公司一直偿还对B和C公司的债务。 2020 年审计时要不要把已经偿还的部分，冲减资本公积？

回答人：chenyiwei
既然 2017 年已作出转资本公积的决议，但为何“2017-2020年度间，A公司一直偿还对B和C公司的债务”？
建议首先明确B、C是否需将A在 2017 年后偿还的债务退还给A。如果不退还的，则需将已偿还的债务视作对股东或者关联方的分配，冲减资本公积。